臺灣新竹地方法院刑事判決　　　　　　　96年度簡上字第68號
上　訴　人
即　被　告　乙○○
上列上訴人因業務過失傷害案件，不服本院新竹簡易庭96年度竹
交簡字第272號，中華民國96年2月27日所為之第一審簡易判決（
原聲請簡易判決處刑案號：95年度偵字第5765號）提起上訴，本
院管轄第二審之合議庭判決如下：
    主  文
上訴駁回。
乙○○緩刑貳年。
    事  實
一、乙○○為計程車司機，自營車行，平日以駕駛營業用小客車
    即計程車為業，為從事業務之人。乙○○於民國九十五年三
    月五日上午九時許，駕駛其自營之車號七Ｑ─五四五號計程
    車載客，沿新竹市○○路由北往南之方向行駛，於同日上午
    九時四十五分許，欲駕車大幅度左轉以駛入中華路三段一二
    一巷時（中華路三段與一二一巷二者交會處並非一般之十字
    路口，在該處左轉幾近迴轉），本應注意讓一二一巷之直行
    車先行，且依當時天候晴朗、日間有自然光線、道路乾燥無
    缺陷、無障礙物、視距良好等情形觀之，客觀上並無不能注
    意之情事，詎乙○○竟仍疏未注意，貿然左轉擬進入中華路
    三段一二一巷內，適甲○○騎乘車號ＥＥＭ─九六０號輕型
    機車搭載蔡幸津，沿中華路由南往北方向行駛亦行經上開路
    口時，因超速亦未及注意車前之突發狀況，因而與貿然左轉
    、由乙○○駕駛之上開計程車發生碰撞，甲○○因此受有左
    側脛骨開放性骨折併左側尺骨骨折之傷害，甲○○騎乘之上
    開機車再彈撞到一旁在中華路三段一二一巷巷口停等紅燈、
    由警員彭源啟所騎乘之警用ＭＷＮ─八七三號巡邏機車，造
    成機車受損，彭源啟並立即聯絡警網並呼叫救護車將甲○○
    送醫。
二、案經甲○○訴由新竹市警察局第一分局報告臺灣新竹地方法
    院檢察署檢察官偵查聲請以簡易判決處刑。
    理  由
一、認定事實所憑之證據及認定之理由：
（一）被告乙○○於偵查中及本院審理時之自白，證明：被告乙
      ○○在駕駛車號七Ｑ─五四五號計程車載客欲自新竹市○
      ○路○段由北往南之方向行駛，大幅度左轉以駛入中華路
      三段一二一巷時，確實未能注意到中華路三段由南往北方
      向正有告訴人甲○○騎乘機車而來之事實。
（二）告訴人甲○○於偵查中及本院審理時之指訴，證明：告訴
      人自中華路三段由南往北方向騎乘機車，在行駛至中華路
      三段一二一巷巷口時，告訴人亦疏未注意車前有貿然左轉
      、由被告駕駛之計程車，二車因而發生碰撞之事實。
（三）目擊證人即警員彭源啟於偵查中之證述，證明：被告所駕
      駛之計程車與告訴人騎乘之機車，確實在上開時、地發生
      碰撞，當時係先聽到告訴人高聲喊叫，接著聽到機車與計
      程車碰撞聲，且本件車禍發生後係證人立即通知警網並聯
      絡救護車到場之事實。
（四）道路交通事故現場圖、道路交通事故調查報告表(一)、(二)各
      一份及現場交通事故照片九張，證明：被告所駕駛之計程
      車與告訴人騎乘之機車，確實曾在上開時、地發生碰撞，
      且以被告行駛之方向以觀，左轉之幅度甚大與一般十字路
      口之狀況不同之事實。
（五）國泰綜合醫院新竹分院乙種診斷證明書一紙，證明：告訴
      人確實係因為本件車禍碰撞而受有左側脛骨開放性骨折併
      左側尺骨骨折之事實。
（六）車牌號碼七Ｑ─五四五號營業用小客車車籍資料作業詳細
      畫面一紙，佐以上開現場照片及被告之自白，證明：被告
      乙○○係計程車司機，為從事業務之人，在車禍發生當時
      其正駕駛計程車載客營業中。
（七）臺灣省竹苗區車輛行車事故鑑定委員會於九十五年十二月
      四日出具之竹苗鑑950725字第0955304361號函送之鑑定意
      見書一份，證明：被告駕駛計程車左轉彎時未讓對向直行
      車先行為本件車禍之肇事主因，告訴人騎乘機車未注意車
      前狀況為肇事次因。而本院亦同此認定。
二、論罪與科刑之審酌：
    被告乙○○係從事業務之人，已如前述，其於執行業務中犯
    本案，核其所為，係犯刑法第二百八十四條第二項前段之業
    務過失傷害罪。原審認被告之上開犯行事證明確，除已考量
    告訴人亦有疏未注意車前狀況之情形、比較刑法修正前後對
    被告有利之條文外，並適用刑法第二條第一項前段、第二百
    八十四條第二項前段、修正前第四十一條第一項前段、施行
    法第一條之一之規定，判處被告有期徒刑貳月，並諭知易科
    罰金之折算標準，認事用法均無違誤，量刑亦尚妥適，被告
    上訴意旨認告訴人與有過失、量刑過重等，核無理由，應予
    駁回。末查，被告前未曾受有期徒刑以上刑之宣告，有臺灣
    新竹地方法院檢察署刑案資料查註紀錄表及臺灣高等法院被
    告全國前案紀錄表各一份在卷足參，而被告於本院在準備程
    序中經本院調解後，已與告訴人達成和解，並於審判期日當
    庭賠償告訴人新臺幣六萬元，並經告訴人當庭表示願意原諒
    被告之過失行為，有審判筆錄一份在卷可憑，經考量本件為
    告訴乃論之罪，告訴人與被告因故未能於第一審言詞辯論終
    結前達成和解，以致告訴人已無法撤回告訴，惟被告經此次
    偵、審過程之教訓，當知警惕，認其應無再犯之虞，本院認
    對其所宣告之刑以暫不執行為適當，爰併予諭知緩刑二年，
    以勵自新。
三、據上論斷，應依刑事訴訟法第四百五十五條之一第一項、第
    三項、第三百六十八條，刑法第七十四條第一項第一款，判
    決如主文。
本案經檢察官林佳穎到庭執行職務。
中　　華　　民　　國　　96　　年　　6 　　月　　21　　日
              刑事第六庭  審判長法  官  遲中慧
                                法  官  魏瑞紅
                                法　官  林昌義
以上正本證明與原本無異。
不得上訴。
中　　華　　民　　國　　96　　年　　6 　　月　　21　　日
                                書記官  柯雅菱
附錄本案論罪科刑法條全文：
中華民國刑法第284條
I  因過失傷害人者，處六月以下有期徒刑、拘役或五百元以下
    罰金，致重傷者，處一年以下有期徒刑、拘役或五百元以下
    罰金。
II  從事業務之人，因業務上之過失傷害人者，處一年以下有期
    徒刑、拘役或一千元以下罰金，致重傷者，處三年以下有期
    徒刑、拘役或二千元以下罰金。
